【裁判字號】    99,聲,170
【裁判日期】    990720
【裁判案由】    停止執行
【裁判全文】
臺灣臺中地方法院民事裁定               99年度聲字第170號
聲  請  人  甲○○
相  對  人  乙○○
上列當事人間聲請停止執行事件，本院裁定如下：
    主    文
聲請人供擔保新臺幣貳佰陸拾伍萬玖仟佰陸拾捌元後，本院九
十九年度司執未字第一二四五一號執行事件之強制執行程序，於
本院九十九年度重訴字第三三三號確認本票債權不存在等事件判
決確定、和解或撤回起訴前，應暫予停止。
    理    由
一、按發票人主張本票係偽造、變造者，於前條裁定送達後20日
    內，得對執票人向為裁定之法院提起確認之訴。發票人證明
    已依前項規定提起訴訟時，執行法院應停止強制執行。但得
    依執票人聲請，許其提供相當擔保，繼續強制執行，亦得依
    發票人聲請，許其提供相當擔保，停止強制執行。發票人主
    張本票債權不存在而提起確認之訴不合於第1項之規定者，
    法院依發票人聲請，得許其提供相當並確實之擔保，停止強
    制執行，非訟事件法第195條定有明文。
二、本件聲請人主張：相對人持本院98年度司票字8351號本票准
    許強制執行之裁定為執行名義聲請強制執行，經本院99年度
    司執未字第12451號受理在案。惟聲請人已提起本院99年度
    重訴字第333號確認本票債權不存在等訴訟，為此聲請裁定
    停止執行程序。經查本院上開強制執行事件尚未終結，且聲
    請人對相對人提起上開訴訟，刻由本院審理中，故聲請人依
    上開規定聲請停止執行，於法尚無不合。
三、惟按法院准許停止強制執行所定之擔保金，係備供債權人因
    停止執行所受損害之賠償，其數額應依標的物停止執行後，
    債權人未能即時受償或利用該標的物所受之損害額，或其因
    另供擔保強制執行所受之損害額定之（最高法院87年度臺抗
    字第529號民事裁定要旨參照）。是本院酌定本件擔保金額
    時，應斟酌相對人未能即時受償所受之損害額定之。查本件
    相對人債權金額為新臺幣（下同）12,274,005元，參酌上開
    確認本票債權不存在等訴訟，本件訴訟標的金額逾165萬元
    ，依法得上訴第3審，即至3審終結之期間推定為4年4個月（
    參照各級法院辦案期限實施要點第2條規定民事通常程序第1
    審審判案件期限1年4個月，第2審審判案件期限2年，第3審
    審判案件期限1年），則相對人因聲請人聲請停止執行所受
    之損害，應為在該民事訴訟程序進行期間，延後全額受償
    12,274,005元之利息損失即為2,659,368元(12,274,005×5%
    ×〈4+4/12〉=2,659,368，元以下四捨五入)，故本院認聲
    請人應供擔保之擔保金額以2,659,368元為適當，爰裁定如
    主文所示。
三、爰依非訟事件法第195條第3項，裁定如主文所示。
中    華    民    國    99    年    7     月    20    日
                  民事第四庭    法  官  張國華
正本係照原本作成如不服本裁定應於送達後10日內向本院提出抗
告狀，並繳納抗告費新臺幣1,000元。
中    華    民    國    99    年    7     月    20    日
                                書記官  王麗麗

司法院資訊處製作；財團法人民間司法改革基金會備份。
